---
output: github_document
---

<!-- README.md is generated from README.Rmd. Please edit that file -->

```{r, include = FALSE}
knitr::opts_chunk$set(
  collapse = TRUE,
  comment = "#>",
  echo = FALSE
)

library(magrittr)

main_repo <- "main-r4ds-2"
turma <- "202104-r4ds-2"
```

## Slides

```{r, eval = FALSE}
## Slides
tibble::tibble(
  slide = CursoRutils:::list_github_files(main_repo, "slides/", "html"),
  link = paste0("https://curso-r.github.io/", main_repo, "/", slide)
) %>% 
  dplyr::filter(!stringr::str_detect(slide, "_files/"))
```


## Scripts usados em aula

```{r, eval = FALSE}
## Scripts usados em aula
nome_pasta <- "scripts/"
  tibble::tibble(
    script = list.files(nome_pasta, pattern = ".R"),
    link = paste0("https://curso-r.github.io/", turma, "/", nome_pasta, script)
  )
```


## Referências do curso

- Nosso livro **Ciência de Dados em R**: [https://livro.curso-r.com/](https://livro.curso-r.com/)

- R for Data Science: [https://r4ds.had.co.nz/](https://r4ds.had.co.nz/)

- Nosso blog: [https://curso-r.com/blog/](https://curso-r.com/blog/)

## Dúvidas

Fora do horário de aula ou monitoria:

- perguntas gerais sobre o curso deverão ser feitas no Classroom.

- perguntas sobre R, principalmente as que envolverem código, deverão ser enviadas no [nosso fórum](https://discourse.curso-r.com/).


## Aula n

### Conteúdo abordado

### Slides

### Scripts da aula

```{r, eval = FALSE}
nome_pasta <- "scripts/"
  tibble::tibble(
    script = list.files(nome_pasta, pattern = ".R")[1:2],
    link = paste0("https://curso-r.github.io/", turma, "/", nome_pasta, script)
  )
```

### Comentado na aula e extras

### Lição de casa

### Lição de casa extra &#x1f913;

