
Motivação: fazer uma análise da audiência das temporadas da série Rick and Morty.

Passo 1: criar um projeto.

```{r}
usethis::create_project("analiseRickMorty")
```

Passo 2: configurar o GIT

```{r}
usethis::use_git()
```

Passo 3: configurar o GitHub

```{r}
usethis::use_github()
```

Passo 4: pegar os dados e organizar as pastas data-raw e data

Os dados foram retirados da [Wikepedia](https://en.wikipedia.org/wiki/List_of_Rick_and_Morty_episodes).

O código utilozado pode ser encontrado [aqui](https://raw.githubusercontent.com/curso-r/main-r4ds-2/master/data-raw/rick_and_morty.R)

Para saber mais sobre Web Scraping, vejam a nossa trilha de Web Scraping: https://curso-r.com/trilhas/ws/

Passo 5: Fazer o gráfico da audiência por episódio

```{r}
library(dplyr)
library(ggplot2)

rick_and_morty <- readr::read_rds("../data/rick_and_morty.rds")

rick_and_morty %>%
  mutate(num_temporada = as.factor(num_temporada)) %>%
  ggplot(aes(
    x = num_episodio,
    y = qtd_espectadores_EUA,
    fill = num_temporada)
  ) +
  geom_col() +
  labs(
    x = "episodio",
    y = "audiencia",
    fill = "temporada",
    title = "Rick and Morty"
  ) +
  theme(
    text = element_text(
      colour = "#11a2c6",
      family = "Get Schwifty",
      size = 16
    ),
    plot.title = element_text(
      family = "Get Schwifty",
      hjust = 0.5,
      size = 30
    ),
    axis.text = element_text(color = "white"),
    axis.ticks.x = element_line(color = "white"),
    panel.background = element_rect(fill = "black"),
    panel.grid.major.y = element_line(size = 0.1),
    panel.grid.minor = element_blank(),
    panel.grid.major.x = element_blank(),
    legend.position = "bottom",
    legend.background = element_rect(fill = "black", color = "black"),
    plot.background = element_rect(fill = "black", color = "black")
  )
```


Passo 6: criar pasta docs e criar um Rmd


Passo 7: Fazer um gráfico da audiência média por temporada


```{r}
rick_and_morty %>%
  mutate(num_temporada = as.factor(num_temporada)) %>% 
  group_by(num_temporada) %>% 
  summarise(
    audiencia_media = sum(qtd_espectadores_EUA)
  ) %>% 
  ggplot(aes(
      x = num_temporada,
      y = audiencia_media,
      fill = num_temporada
    )) +
  geom_col(show.legend = FALSE) +
  labs(
    x = "episodio",
    y = "audiencia",
    title = "Rick and Morty"
  ) +
  theme(
    text = element_text(
      colour = "#11a2c6",
      family = "Get Schwifty",
      size = 16
    ),
    plot.title = element_text(
      family = "Get Schwifty",
      hjust = 0.5,
      size = 30
    ),
    axis.text = element_text(color = "white"),
    axis.ticks.x = element_line(color = "white"),
    panel.background = element_rect(fill = "black"),
    panel.grid.major.y = element_line(size = 0.1),
    panel.grid.minor = element_blank(),
    panel.grid.major.x = element_blank(),
    legend.position = "bottom",
    legend.background = element_rect(fill = "black", color = "black"),
    plot.background = element_rect(fill = "black", color = "black")
  )
```

Passo 8: transformar tema em função e salvar na pasta R

```{r}
tema_rick_morty <- function() {
  theme(
    text = element_text(
      colour = "#11a2c6",
      family = "Get Schwifty",
      size = 16
    ),
    plot.title = element_text(
      family = "Get Schwifty",
      hjust = 0.5,
      size = 30
    ),
    axis.text = element_text(color = "white"),
    axis.ticks.x = element_line(color = "white"),
    panel.background = element_rect(fill = "black"),
    panel.grid.major.y = element_line(size = 0.1),
    panel.grid.minor = element_blank(),
    panel.grid.major.x = element_blank(),
    legend.position = "bottom",
    legend.background = element_rect(fill = "black", color = "black"),
    plot.background = element_rect(fill = "black", color = "black")
  )
}
```

Passo 9: subistuir o `theme()` nos gráficos pela função `tema_rick_morty()`.


```{r}
rick_and_morty %>%
  mutate(num_temporada = as.factor(num_temporada)) %>%
  ggplot(aes(
    x = num_episodio,
    y = qtd_espectadores_EUA,
    fill = num_temporada)
  ) +
  geom_col() +
  labs(
    x = "episodio",
    y = "audiencia",
    fill = "temporada",
    title = "Rick and Morty"
  ) +
  tema_rick_morty()

rick_and_morty %>%
  mutate(num_temporada = as.factor(num_temporada)) %>% 
  group_by(num_temporada) %>% 
  summarise(
    audiencia_media = sum(qtd_espectadores_EUA)
  ) %>% 
  ggplot(aes(
      x = num_temporada,
      y = audiencia_media,
      fill = num_temporada
    )) +
  geom_col(show.legend = FALSE) +
  labs(
    x = "episodio",
    y = "audiencia",
    title = "Rick and Morty"
  ) + 
  tema_rick_morty()
```

Passo 10: fazendo um push para o Github

- Fazer um commit nas mudanças que fizemos.
- Fazer um push dos arquivos para o Github.
